【裁判字號】    99,易,194
【裁判日期】    990426
【裁判案由】    竊盜
【裁判全文】
臺灣屏東地方法院刑事判決               99年度易字第194號
公  訴  人  臺灣屏東地方法院檢察署檢察官
被      告  乙○○
上列被告因竊盜案件，經檢察官提起公訴（99年度偵字第2135號
），嗣被告於本院準備程序進行中先就被訴事實為有罪之陳述，
本院告知被告簡式審判程序之旨，並聽取當事人之意見後，裁定
改依簡式審判程序審理，判決如下：
    主  文
乙○○犯攜帶兇器竊盜罪，累犯，處有期徒刑柒月。扣案之老虎
鉗壹支及黑色手提袋壹個均沒收。
    事  實
一、乙○○前因妨害自由案件，經臺灣臺南地方法院以95年度易
    字第127 號判決處有期徒刑6 月確定，於民國96年2 月15日
    易科罰金執行完畢，仍不知悔改；其受雇於漢唐集成股份有
    限公司（下簡稱漢唐公司）擔任臨時工，因知悉春節期間漢
    唐公司所承包之福聚太陽能股份有限公司（下簡稱福聚公司
    ）之工程位於屏東縣屏東市屏東加工出口區○○里○○路3
    號之工地無人在內，竟因缺錢花用，意圖為自己不法之所有
    ，基於竊盜之犯意，於99年2 月21日下午5 時10分許，攜帶
    其所有之客觀上得以危害人生命、身體、安全，可供兇器使
    用之老虎鉗1 支及黑色手提袋1 個，騎乘車號不詳之機車至
    上開工地，再以其所保管之鑰匙開啟A 棟工地3 樓空調室之
    出入門，入內後，以其所攜帶之上開老虎鉗及在該空調室內
    取得之福聚公司所有之電纜剪刀1 支，將漢唐公司所有之工
    業電纜線剪成小段後（總長約15公尺、價值約新臺幣4,050
    元，已發還漢唐公司），裝入其上開黑色手提袋內，而竊取
    得手，惟其欲離去之際，遭巡視工地之福聚公司人員陳永川
    發現並報警處理，警方當場查扣上開電纜剪刀1 支（已發還
    漢唐公司）、老虎鉗1 支、黑色手提袋1 個及工地鑰匙1串
    （已發還漢唐公司），而查知上情。
二、案經內政部警政署保安警察第二總隊第四大隊第三中隊報告
    臺灣屏東地方法院檢察署檢察官偵查起訴。
    理  由
一、本案被告乙○○所犯竊盜案件，並非法定刑為死刑、無期徒
    刑或最輕本刑3 年以上有期徒刑之罪，亦非高等法院管轄第
    一審之案件，而被告於本院準備程序中就被訴事實為有罪之
    陳述，本院乃裁定進行簡式審判程序。又簡式審判程序之證
    據調查，依刑事訴訟法第273 條之2 規定，不受同法第159
    條第1 項審判外陳述排除之限制，再被告對於卷內之各項證
    據，亦不爭執證據能力，故卷內所列之各項證據，自得作為
    證據，先予敘明。
二、上開犯罪事實，業據被告於警偵訊及審理時坦承不諱，核與
    證人陳永川、證人即漢唐公司公安副主任甲○○於警詢證述
    之情節相符（見警卷第3 至7 頁），並有扣押筆錄、扣押物
    品目錄表、贓物認領保管單、漢唐公司電纜線失竊損失金額
    表各1 份及相片等在卷可稽（見警卷第26至19、23至29頁）
    ，復有前開扣案物可佐，堪認被告之自白與事實相符，洵堪
    採信。本件事證明確，應予依法論科。
三、按刑法第321 條第1 項第3 款之攜帶兇器竊盜罪，係以行為
    人攜帶兇器竊盜為其加重條件，此所謂兇器，其種類並無限
    制，凡客觀上足對人之生命、身體、安全構成威脅，具有危
    險性之兇器均屬之，且祇須行竊時攜帶此種具有危險性之兇
    器為已足，並不以攜帶之初有行兇之意圖為必要（最高法院
    79年度台上字第5253號判例意旨參照），本件被告行竊時攜
    帶及使用之老虎鉗及電纜剪刀均係質地堅硬之金屬材質、體
    積非小，有相片附卷可稽（見警卷第29頁），於客觀上顯具
    有危險性，對於人之生命、身體、安全構成威脅，足供兇器
    使用，自均屬兇器無疑。是核被告前開所為，係犯刑法第
    321 條第1 項第3 款之攜帶兇器竊盜罪。又被告前有如事實
    欄所示之科刑及執行情形，有臺灣屏東地方法院檢察署刑案
    資料查註紀錄表、臺灣高等法院被告前案紀錄表各1 份附卷
    足憑，其於刑之執行完畢後5 年內，故意再犯本件有期徒刑
    以上之罪，為累犯，應依刑法第47條第1 項加重其刑。爰審
    酌被告因缺錢花用，竟利用職務上保管漢唐公司工地鑰匙之
    機會，竊取漢唐公司之財物，殊值非難，惟念其坦承犯行，
    且已賠償漢唐公司所有損失，而與漢唐公司達成和解，有和
    解書1 紙附卷可憑（見本院卷第19頁），暨考量其素行尚佳
    （參見卷附臺灣高等法院被告前案紀錄表）、尚未獲得任何
    不法利益、犯罪情節、手段、智識程度及生活狀況等一切情
    狀，量處如主文所示之刑。末者，扣案之老虎鉗1 支及黑色
    手提袋1 個，被告供稱係其所有，用以犯本件竊盜案所用之
    物（見警卷第14頁、偵卷第11頁、本院卷第18頁），爰均依
    刑法第38條第1 項第2 款規定宣告沒收；至於扣案之電纜剪
    刀1 支及工地鑰匙1 串均非被告所有乙情，業據其供明在卷
    （見警卷第14頁），且業經漢唐公司領回，有贓物認領保管
    單在卷可按（見警卷第23頁），依法自不得予以宣告沒收，
    附此敘明。
據上論斷，應依刑事訴訟法第284 條之1 、第273 條之1 第1 項
、第299 條第1 項前段，刑法第321 條第1 項第3 款、第38條第
1 項第2 款、第47條第1 項，判決如主文。
本案經檢察官任亭到庭執行職務。
中    華    民    國    99    年    4     月    26    日
                        刑事第五庭  法  官   陳秀慧
以上正本證明與原本無異。
如不服本判決應於收受判決後10日內向本院提出上訴書狀，並應
敘述具體理由；其未敘述上訴理由者，應於上訴期間屆滿後20日
內向本院補提理由書（均須按他造當事人之人數附繕本）「切勿
逕送上級法院」。
中    華    民    國    99    年    4     月    26    日
                                書記官  史安琪
附錄本判決論罪科刑法條
刑法第321條第1項第3款
犯竊盜罪而有左列情形之一者，處6 月以上、5 年以下有期徒刑
：
三  攜帶兇器而犯之者。

司法院資訊處製作；財團法人民間司法改革基金會備份。
